臺灣臺中地方法院民事裁定
111年度小上字第18號
上  訴  人  游嘉菱  

被  上訴人  新光產物保險股份有限公司

法定代理人  吳昕紘  
上列當事人間請求損害賠償事件，上訴人對於民國110年11月30
日本院臺中簡易庭110年度沙小字第819號第一審判決提起上訴，
本院裁定如下：
    主  文
上訴駁回。
第二審訴訟費用新臺幣壹仟伍佰元由上訴人負擔。   
    理  由
一、按對於小額程序第一審裁判之上訴，非以其違背法令為理由
    ，不得為之；其上訴狀內應記載上訴理由，表明下列各款事
    項：（一）原判決所違背之法令及其具體內容。（二）依訴
    訟資料可認為原判決有違背法令之具體事實，民事訴訟法第
    436條之24第2項及第436條之25分別定有明文。又所謂判決
    有違背法令，乃指判決不適用法規或適用不當，為同法第46
    8條所明定，此亦為小額事件之上訴程序所準用（民事訴訟
    法第436條之32第2項參照）。而以判決有不適用法規或適用
    不當為上訴理由時，其上訴狀或理由書應有具體之指摘，並
    揭示該法規之條項或內容，若係成文法以外之法則，應揭示
    該法則之旨趣，倘為司法院解釋或最高法院之判例，則應揭
    示該判解之字號或其內容；如依民事訴訟法第469條所列第1
    款至第5款事由提起上訴時（第6款未準用，參照民事訴訟法
    第436條之32第2項規定），其上訴狀或理由書應揭示合於該
    條款之事實，上訴理由狀如未依此項方法表明者，即難認為
    已對原判決之違背法令有具體之揭示，其上訴自難認為合法
    （最高法院71年台上字第314號裁判意旨參照）。次按上訴
    不合法者，第二審法院應以裁定駁回之，為民事訴訟法第44
    4條第1項前段所明定，而依民事訴訟法第436條之32第2 項
    規定，此於小額事件之上訴程序，準用之。
二、經查，本件第一審小額事件民事判決於民國110年12月7日寄
    存送達於上訴人後，上訴人於110年12月24日提起上訴，其
    上訴之理由僅記載：當時伊非常注意還特意下車查看才慢慢
    倒車，聽見聲響後，車牌號碼000-0000號車主即向伊誠懇道
    歉，且要伊不需報警，言明有投保會理賠，伊車損請自洽車
    廠估價後會全部負責，顯見車主清楚自己的錯，是車主不小
    心撞到伊車，不是伊撞該車，且將舊車損併計算在內等語。
    上訴人此部分係抗辯駕駛車輛時，已盡注意義務，並未撞擊
    被上訴人所承保之車輛，而係遭該車所撞，及被上訴人請求
    車損內容包含舊車損，而指摘原審對車禍過程及車損範圍之
    事實認定有誤，應屬事實認定之抗辯，並未涉及原判決有何
    違背法令之處及其具體內容，不合於小額上訴為法律審，應
    指出原審判決有何不適用法規或適用不當之上訴要件，自不
    得謂已合法表明上訴理由，爰以裁定駁回其上訴。
三、依民事訴訟法第436條之32第1項準用同法第436條之19規定
    ，第二審法院為訴訟費用之裁判時，應確定其訴訟費用額。
    查，上訴人提起本件上訴既經駁回，則上訴人應負擔之本件
    訴訟費用額為第二審裁判費，應確定為1,500元，爰依前開
    規定諭知如主文第二項所示。
四、據上論結，本件上訴不合法，依民事訴訟法第436條之32第1
    項、第2項、第444條第1項、第471條第1項、第95條、第78
    條、第436條之19第1項，裁定如主文。
中　　華　　民　　國　　111 　年　　2 　　月　　25　　日
          　　　  民事第一庭    審判長法  官  許石慶
　　　　　　　　　
                                      法  官  蔡孟君
　　　　　　　　　　　　　　　　　　　
　　　　　　　　　　　　　　　　　　　法  官  王詩銘
正本係照原本作成。
本裁定不得抗告。                    
中　　華　　民　　國　　111 　年　　2 　　月　　25　　日
                                      書記官  林玟君